【裁判字號】    89,易,671
【裁判日期】    891031
【裁判案由】    賭博
【裁判全文】
臺灣花蓮地方法院刑事判決                          八十九年度易字第六七一號
    公  訴  人  臺灣花蓮地方法院檢察署檢察官
    被      告  乙○○
    被      告  甲○○
右列被告等因賭博案件，經檢察官提起公訴（八十九年度偵字第二一五七號），本院
判決如左：
    主  文
乙○○以賭博為常業，處有期徒刑柒月，併科罰金壹萬元，罰金如易服勞役，以參佰
算折算壹日。緩刑伍年。扣案之電動玩具共肆拾玖台（含ＩＣ版肆拾玖片）、賭資新
台幣肆仟捌佰捌拾伍元、集分券貳拾張、開分比例表壹張、開洗分紀錄表捌張及贈分
表壹張，均沒收。
甲○○在公眾得出入之場所賭博財物，處罰金陸佰元，如易服勞役，以參佰元折算壹
日。緩刑貳年。扣案之現金新台幣參仟元及集分券參張，均沒收。
    事  實
一、乙○○前於民國（以下同）八十五年七月間，因賭博案件，經臺灣板橋地方法院
    判處罰金銀元八千元，此外並未因犯罪經法院判處罪刑；甲○○前於七十九年間
    ，曾犯妨害風化案件，經臺灣新竹地方法院判處有期徒刑二年，並於八十二年六
    月二十日假釋期滿迄今未再受有期徒刑以上刑之宣告。
二、乙○○自八十八年八月間起，在花蓮市○○路七十三號其所經營之「金崙電子遊
    藝場」之公眾得出入之場所內，擺設經濟部核准之益智電動玩具「數字方塊樸克
    牌」五台、「動物奇觀二代水果盤」十台、「霹靂名銖」五台、「海紳士」一台
    、「幸運滿貫麻將台」十台、「金滿貫」三台、「幸運七星撲克」十台、「小丑
    列車」四台、「超級列車」一台，合計四十九台，利用該批合法之電動玩具與不
    特定之人賭博財物。並僱用不知情之解君玉（另經檢察官為不起訴處分確定）及
    其他不詳姓名之人擔任開分員，二十四小時營業，乙○○並侍以為生。其賭博方
    法為賭客持現金請櫃台小姐幫其開啟相當之分數後即開始把玩，至賭客不玩時，
    如機具上無剩餘分數，則賭客用以開分之賭資全歸乙○○所有，如機具上有剩餘
    分數，則賭客先將餘分換成集分券，再持集分券向乙○○本人換取相當之現金。
    嗣於八十九年七月六日下午六時十分許，當賭客甲○○在該處把玩電動玩具後，
    利用贏得之集分券分數向乙○○換取現金新台幣（下同）三千元時，為埋伏之員
    警發現，旋經警持搜索票，從甲○○之身上起出其贏得之賭金三千元及集分券三
    張，並從金崙電子遊藝場櫃台內扣得乙○○所有之賭資四千八百八十五元、供賭
    博用之集分卡二十五張、開分比例表（洗分換算表）一張、開洗分紀錄表八張、
    贈分表一張及前揭電動機具四十九台（含ＩＣ版四十九片）。
三、案經花蓮縣警察局花蓮分局報請臺灣花蓮地方法院檢察署檢察官偵查起訴。
    理  由
一、右開事實，業經被告乙○○、甲○○二人迭於警訊及偵審中供認不諱，核相符合
    ，復有當場查獲之賭資共七千八百八十五元、供賭博用之集分券共二十八張、開
    分比例表（洗分換算表）一張、開洗分紀錄表八張、贈分表一張及前揭電動機具
    四十九台（含ＩＣ版四十九片）扣案可證，事證明確，被告二人前揭犯行均堪認
    定。
二、再查金崙電子遊藝場內擺設電動玩具機檯共四十九台，依經驗法則，被告乙○○
    所支付之成本及可得期待之收入必然甚鉅，已足認被告乙○○恃該遊藝場之收入
    營生，是核被告乙○○之所為，係犯刑法第二百六十七條之常業賭博罪，被告甲
    ○○係犯同法第二百六十六條第一項之公然賭博罪。爰審酌被告乙○○前已有賭
    博犯行經判處罰金之前科，被告甲○○前亦曾因妨害風化案件經判處如事實欄所
    載有期徒刑（有台灣花蓮地方法院檢察署刑案資料查註紀錄表附卷可查）、及其
    等犯罪之動機、目的、手段，被告乙○○犯罪可期待之不法收入及其行為對於社
    會風氣所生之負面影響，暨被告二人犯罪後態度尚佳等一切情狀，分別量處如主
    文所示之主刑，並就罰金刑部分各別諭知易服勞役之折算標準。末查被告乙○○
    前未曾受有期徒刑以上刑之宣告，被告甲○○前所犯妨害風化案件，經臺灣新竹
    地方法院判處有期徒刑二年，並於八十二年六月二十日假釋期滿迄今，五年以內
    未再受有期徒刑以上刑之宣告，經此教訓，應知警惕，當無再犯之虞，又被告乙
    ○○係另因違反電子遊戲場業管理條例案件再經檢察官聲請以簡易判決處刑，並
    非再犯賭博犯行，此為本院承審八十九年度花簡字第四一三號案件職務上已知之
    事實，是本院因認對被告二人所處之刑，以暫不執行為適當，爰併宣告被告乙○
    ○緩刑五年，被告甲○○緩刑二年，以啟自新。
三、扣案之電動機具四十九台（含ＩＣ版四十九片），係當場賭博之器具；金崙電子
    遊藝場之櫃檯，係供賭客兌換籌碼之處所，故扣自櫃檯內之現金四千八百八十五
    元，則屬兌換籌碼處之財物，均併依刑法第二百六十六條第二項宣告沒收。至於
    集分卡二十五張、開分比例表（洗分換算表）一張、開洗分紀錄表八張、贈分表
    一張，則為被告乙○○所有供其犯罪所用之物；自被告甲○○之身上之現金三千
    元及集分券三張，因已經移轉所有權予被告甲○○，已屬被告甲○○所有，因其
    犯罪所得之物，上開物品則依刑法第三十八條第一項第二款、第三款沒收之。
四、被告甲○○經合法傳喚無正當理由不到庭，本院認被告甲○○之部分係應科罰金
    之案件，故不待其陳述逕行判決，併此說明。
據上論斷，應依刑事訴訟法第二百九十九條第一項前段、第三百零六條，刑法第二百
六十七條、第二百六十六條第一項、第二項、第四十二條第二項、第七十四條第一款
、第二款、第三十八條第一項第二款、第三款，罰金罰鍰提高標準條例第一條前段、
第二條，判決如主文。
中      華      民      國      八十九      年    十    月    三十一    日
  臺灣花蓮地方法院刑二庭
                                    法  官  陳  欽  賢
右正本證明與原本無異。
如對本判決不服，應於送達後十日內，向本院提出上訴狀。（應抄附繕本）告訴人或
被害人如對於本判決不服者，應具備理由請求檢察官上訴，其上訴期間之計算係以檢
察官收受判決正本之日期為準。
                                    法院書記官
中      華      民      國       八十九      年      十一   月     九   日
附錄本判決論罪之法律條文：
刑法第二百六十六條：
在公共場所或公眾得出入之場所賭博財物者，處一千元以下罰金，但以供人暫時娛樂
之物為賭博者，不在此限。
當場賭博之器具與在賭檯或兌換籌碼處之財物，不問屬於犯人與否，沒收之。
刑法第二百六十七條：
以賭博為常業者，處二年以下有期徒刑，得併科一千元以下罰金。


司法院資訊處製作；財團法人民間司法改革基金會備份。
